【裁判字號】    92,易,826
【裁判日期】    920729
【裁判案由】    妨害公務等
【裁判全文】
臺灣彰化地方法院刑事判決                          九十二年度易字第八二六號
    公  訴  人  臺灣彰化地方法院檢察署檢察官
    被      告  甲○○
右列被告因妨害公務案件，經檢察官提起公訴（九十二年度偵字第三二五四號），本
院判決如左：
        主  文
甲○○對於公務員依法執行職務時，施強暴，累犯，處拘役拾日，如易科罰金，以
佰元折算壹日。
        事  實
一、甲○○曾於民國八十七年間，因竊盜案件，經法院判處有期徒刑三月確定，甫於
    八十八年七月二十五日執行完畢，仍不知悔改，其明知乙○○為彰化市公所寺廟
    室主任，於九十二年二月九日凌晨零時三十分許，因設在彰化縣彰化市○○路二
    ０七號天公壇神明壽誕，參拜信徒眾多，彰化市市長於天公壇內祭典完畢後，在
    現場發紅包袋，乙○○與主任書張水木等人則在旁協助發放壽桃及維持排隊秩序
    等執行公務中，甲○○先行逆向插隊取得壽桃後，復不遵守排隊秩序，欲再拿取
    紅包袋時，遭乙○○勸阻未果，甲○○竟當場對依法執行上開職務之乙○○公然
    大聲辱罵「垃圾主任、米蟲，只會領薪水」等語後，乙○○原欲向前與甲○○理
    論，甲○○乃又拿起其所穿之鞋子欲打乙○○，惟遭同在現場維持秩序之彰化市
    公所清潔隊員鄭進興拉開勸阻，甲○○竟趁乙○○轉身離去之際，復脫下鞋子攻
    擊乙○○之右側頭部（未成傷），乙○○則在友人勸導下，繼續發放壽桃及維持
    秩序等工作，未再理會甲○○。
二、案經被害人乙○○訴由彰化縣警察局彰化分局報請臺灣彰化地方法院檢察署檢察
    官偵查起訴。
    理      由
一、訊之被告甲○○矢口否認有右揭犯行，辯稱：當天凌晨我有至天公壇拜拜，我站
    在那裡，乙○○（我沒有看到他）就把我推倒，我並沒有辱罵或打乙○○，我不
    可能無緣無故去罵他云云。惟查，右揭事實業據告訴人乙○○指訴甚詳，且證人
    鄭進興於偵查中到庭證稱：當天乙○○是在現場維持信徒排隊順序，因當天要發
    壽桃，信徒很多並排隊，而甲○○要逆向插隊，乙○○不讓她插隊，甲○○不滿
    而對乙○○辱罵「垃圾主任」、只會領薪水，乙○○過去要與她理論，甲○○拿
    起其鞋子要打他（即乙○○），我前往勸開乙○○，此時甲○○以鞋子從後面打
    乙○○，乙○○自始至終並無傷害甲○○，他只阻擋不讓她插隊等語，參以被告
    前與告訴人乙○○即因妨害公務等事件，經彰化縣彰化市調解委員會調解成立在
    案，此有彰化縣彰化市調解委員會九十一年十二月七日調解書影本一份在卷可參
    ，足徵被告主觀上已知曉告訴人乙○○為彰化市公所之寺廟室主任無訛，此外復
    有相片二幀附卷可稽，是以被告所辯顯係事後卸責之詞，不足採信，本件事證已
    臻明確，被告犯行堪予認定。
二、核被告所為，係犯刑法第一百四十條第一項之侮辱公務員罪及同法第一百三十五
    條第一項妨害公務執行罪。被告所犯上開二罪間，有方法結果之關係，為牽連犯
    ，應從一重之妨害公務執行罪處斷。被告曾於八十七年間，因竊盜案件，經法院
    判處有期徒刑三月確定，甫於八十八年七月二十五日執行完畢，此有台灣彰化地
    方法院檢察署刑案資料查註紀錄表在卷可稽，其於受有期徒刑執行完畢五年以內
    再犯有期徒刑以上之本罪，為累犯，應依法加重其刑。爰審酌被告犯罪動機、手
    段、所生危害及犯罪後態度等一切情狀，量處如主文所示之刑，並諭知易科罰金
    之折算標準，以示懲儆。
據上論斷，應依刑事訴訟法第二百九十九條第一項前段，刑法第一百三十五條第一項
、第一百四十條第一項、第五十五條、第四十七條、第四十一條第一項前段，罰金罰
鍰提高標準條例第一條前段、第二條，判決如主文。
中      華      民      國    九十二    年      七      月    二十九    日
                                  台灣彰化地方法院刑事第二庭
                                      法      官
右正本證明與原本無異。
如不服本判決應於判決送達後十日內向本院提出上訴狀(須附繕本)。
告訴人或被害人對於判決如有不服具備理由請求檢察官上訴者，其上訴期間之計算係
以檢察官收受判決正本之日期為準。
附錄法條：
刑法第一百三十五條
對於公務員依法執行職務時，施強暴脅迫者，處三年以下有期徒刑、拘役或三百元以
下罰金。
意圖使公務員執行一定之職務或妨害其依法執行一定之職務或使公務員辭職而施強暴
脅迫者亦同。
犯前二項之罪，因而致公務員於死者，處無期徒刑或七年以上有期徒刑；致重傷者，
處三年以上、十年以下有期徒刑。
刑法第一百四十條


司法院資訊處製作；財團法人民間司法改革基金會備份。
